---
title: "Arbetets organisation"
#subtitle: "Rasch analysis"
title-block-banner: "#009ca6"
title-block-banner-color: "#FFFFFF"
format: html
execute:
  echo: true
  warning: false
  message: false
  cache: true
editor_options: 
  chunk_output_type: console
---
```{r}
library(foreign)
library(readxl)
library(RISEkbmRasch) # devtools::install_github("pgmj/RISEkbmRasch")
library(grateful)
library(ggrepel)
library(car)
library(kableExtra)
library(readxl)
library(tidyverse)
library(eRm)
library(mirt)
library(psych)
library(ggplot2)
library(psychotree)
library(matrixStats)
library(reshape)
library(knitr)
library(cowplot)
library(formattable) 
library(glue)
library(hexbin)
library(skimr)

### some commands exist in multiple packages, here we define preferred ones that are frequently used
select <- dplyr::select
count <- dplyr::count
recode <- car::recode
rename <- dplyr::rename

# file paths will need to have "../" added at the beginning to be able to render document

spssDatafil <- "../data/2023-04-26 Prevent OSA-enkat.sav"

# get itemlabels
itemlabels <- read_excel("../data/Itemlabels.xlsx") %>% 
  filter(str_detect(itemnr, pattern = "ao")) %>% 
  select(!Dimension)

# read SurveyMonkey data
df <- read.spss(spssDatafil, to.data.frame = TRUE) %>% 
  select(starts_with("q0005"),q0001,q0002,q0003,q0004) %>% 
  rename(Kön = q0002,
         Ålder = q0001,
         Bransch = q0003,
         Hemarbete = q0004)

# SPSS format provides itemlabels too, we can save them in a dataframe
spssLabels <- df %>% attr('variable.labels') %>% as.data.frame()

dif.kön <- df$Kön
dif.ålder <- df$Ålder
dif.bransch <- df$Bransch
dif.hemarbete <- df$Hemarbete

df <- df %>% 
  select(starts_with("q0005"))

names(df) <- itemlabels$itemnr

```

## Items

```{r}
kbl_rise(itemlabels, options = "hover", width = 45)
```


## Bakgrundsdata

::: panel-tabset
### Kön
```{r}
RIdemographics(dif.kön,"Kön")
```

### Ålder
```{r}
RIdemographics(dif.ålder,"Ålder") # kanske även fixa en figur?
```

### Bransch
```{r}
RIdemographics(dif.bransch,"Bransch")
```

### Arbete hemifrån
```{r}
RIdemographics(dif.hemarbete,"Antal dagar med arbete hemifrån")
```
:::

### Svarsbortfall items

Vi filtrerar bort respondenter som har färre än två svar på frågorna i delskalan.

```{r}
# If you want to include participants with missing data, input the minimum number of items responses that a participant should have to be included in the analysis:
min.responses <- 2
scale.items <- itemlabels$itemnr

# Select the variables we will work with, and filter out respondents with a lot of missing data
df.omit.na <- df %>% 
  filter(length(scale.items)-rowSums(is.na(.[scale.items])) >= min.responses)

RImissing(df.omit.na,"ao")
```

Vi har extremt få saknade svar, och tar därför bort respondenterna som inte har kompletta svar.

```{r}
df <- read.spss(spssDatafil, to.data.frame = TRUE) %>% 
  select(starts_with("q0005"),q0001,q0002,q0003,q0004) %>% 
  rename(Kön = q0002,
         Ålder = q0001,
         Bransch = q0003,
         Hemarbete = q0004) %>% 
  na.omit()

dif.kön <- df$Kön
dif.ålder <- df$Ålder
dif.bransch <- df$Bransch
dif.hemarbete <- df$Hemarbete

df <- df %>% 
  select(starts_with("q0005"))

names(df) <- itemlabels$itemnr

df.omit.na <- df
```


### Alla svar för alla frågor

```{r}
RIallresp(df.omit.na)
```

```{r}
# koda om svarskategorier till siffror
df.omit.na <- df.omit.na %>% 
  mutate(across(everything(), ~ car::recode(.x,"'Instämmer inte alls'=0;
                                            'Instämmer till viss del' =1;
                                            'Instämmer till stor del'=2;
                                            'Instämmer helt och hållet'=3",
                                            as.factor = FALSE)))
```

### Descriptives - all items

::: panel-tabset
#### Tile plot
```{r}
#| fig-height: 5
RItileplot(df.omit.na)
```
#### Stacked bars
```{r}
#| fig-height: 5
RIbarstack(df.omit.na) + ylab("Item")
```
#### Barplots
```{r}
#| layout-ncol: 2
RIbarplot(df.omit.na)
```
#### Fördelning av summerade svar
```{r}
RIrawdist(df.omit.na)
```
:::

Vi har väldigt få svar i de lägsta svarskategorierna för items 1-3, men det kan bero på underlaget. Tillsvidare slår vi ihop de två lägsta svarskategorierna för dessa items för att kunna utföra analyserna.

```{r}
#Temporärt slå ihop svarskategorier så att analyserna funkar

df.omit.na$ao1<-recode(df.omit.na$ao1,"0=0;1=0;2=1;3=2",as.factor=FALSE)
df.omit.na$ao2<-recode(df.omit.na$ao2,"0=0;1=0;2=1;3=2",as.factor=FALSE)
df.omit.na$ao3<-recode(df.omit.na$ao3,"0=0;1=0;2=1;3=2",as.factor=FALSE)
```

## Rasch-analys 1

```{r}
#| column: margin
#| echo: false
RIlistItemsMargin(df.omit.na, fontsize = 13)
```

::: panel-tabset
#### Item fit
```{r}
#| cache: true
RIitemfitPCM(df.omit.na, samplesize = 250, nsamples = 32)
```
#### PCA
```{r}
#| tbl-cap: "PCA of Rasch model residuals"
RIpcmPCA(na.omit(df.omit.na))
```
#### Residual correlations
```{r}
RIresidcorr(df.omit.na, cutoff = 0.2)
```
#### 1st contrast loadings
```{r}
RIloadLoc(df.omit.na)
```
#### Analysis of response categories
```{r}
#| layout-ncol: 2
RIitemCats(df.omit.na, items = "all", xlims = c(-5,5))
```
#### Targeting
```{r}
#| fig-height: 5
# increase fig-height above as needed, if you have many items
RItargeting(df.omit.na, xlim = c(-6,6))
```
#### Item hierarchy
```{r}
#| fig-height: 5
RIitemHierarchy(df.omit.na)
```
:::

Vi testar att ta bort ao2 eftersom detta item har residualkorrelationer med både ao1 och ao3.

```{r}
# create vector with eliminated items
removed_items <- c("ao2")

# select all items except those removed
df2 <- df.omit.na %>%
  select(!all_of(removed_items))
```

## Rasch-analys 2

```{r}
#| column: margin
#| echo: false
RIlistItemsMargin(df2, fontsize = 13)
```

::: panel-tabset
#### Item fit
```{r}
#| cache: true
RIitemfitPCM(df2, samplesize = 250, nsamples = 32)
```
### PCA
```{r}
#| tbl-cap: "PCA of Rasch model residuals"
RIpcmPCA(na.omit(df2))
```
### Residual correlations
```{r}
RIresidcorr(df2, cutoff = 0.2)
```
### 1st contrast loadings
```{r}
RIloadLoc(df2)
```
### Targeting
```{r}
#| fig-height: 5
# increase fig-height above as needed, if you have many items
RItargeting(df2)
```
### Item hierarchy
```{r}
#| fig-height: 5
RIitemHierarchy(df2)
```
### Person fit
```{r}
RIpfit(df2)
```
:::

Det finns inte längre något problem med residualkorrelationer. Dock finns det fortfarande en något låg item fit för ao4 och en bristfällig matchning mellan items och respondenter. Vi går vidare och undersöker DIF och reliabilitet.

## DIF-analysis

En DIF-analys bör inte inkludera svarskategorier med för få svar. Därför har svarskategorier med färre än 50 svar antingen exkluderas eller slagits ihop med andra svarskategorier (se avsnittet om bakgrundsdata för exakt antal svar per ordinarie kategori). DIF-variablerna omkodades till att innehålla följande kategorier: 

- Kön: man, kvinna
- Ålder: 30-39, 40-49, 50-59, 60+
- Bransch: kontorsarbete, ej kontorsarbete
- Hemarbete: aldrig eller sällan, en dag, minst två dagar

Koden nedan specificerar exakt hur omkodningen gick till.

```{r}
# Omkodning för kön
dif.kön <- recode(dif.kön,"'Annat'=NA;'Vill ej uppge'=NA")

# Omkodning för ålder
dif.ålder <- recode(dif.ålder,"'18-29'=NA")

# Omkodning för bransch
dif.bransch <- recode(dif.bransch,"'Industri'='Ej kontorsarbete';'Hotell, restaurang, service'='Ej kontorsarbete';'Handel'='Ej kontorsarbete';'Skola, utbildning'='Ej kontorsarbete';'Vård, omsorg'='Ej kontorsarbete';'Byggverksamhet'='Ej kontorsarbete';'Annat'='Ej kontorsarbete'")

#Omkodning för hemarbete
dif.hemarbete <- recode(dif.hemarbete,"'Fem dagar'='Minst två dagar';'Fyra dagar'='Minst två dagar';'Tre dagar'='Minst två dagar';'Två dagar'='Minst två dagar'")
```

::: panel-tabset
### Gender

```{r}
RIdifTable(df2, dif.kön)
```

### Age

```{r}
RIdifTable(df2, dif.ålder)
```

### Bransch

```{r}
RIdifTable(df2, dif.bransch)
```

### Hemarbete

```{r}
RIdifTable(df2, dif.hemarbete)
```
:::

Ingen DIF baserat på kön, ålder, bransch eller hemarbete.

## Reliability
```{r}
RItif(df2, lo = -5, hi = 5)
```

Reliabiliteten är låg och kommer inte upp i önskvärda nivåer någonstans på skalan. Vi går därför inte vidare och tar fram mätvärden. Frågorna i detta område bör enbart redovisas med svarsfördelning för frågorna enskilt och ej summeras på något vis.

## Rekommenderade items

```{r}
itemlabels %>% 
  filter(itemnr %in% names(df2)) %>% 
  write_csv("finalItems.csv")

itemlabels %>% 
  filter(!itemnr %in% names(df2)) %>% 
  write_csv("removedItems.csv")

itemlabels %>% 
  kbl_rise(width = 45, options = "hover") %>% 
  row_spec(2, background = "lightpink") %>% 
  footnote(general_title = "Notera: ",
           "Borttaget item markerat med färg.")

```

