---
title: "Konfirmatorisk faktoranalys"
subtitle: "CFA"
title-block-banner: "#009ca6"
title-block-banner-color: "#FFFFFF"
format: html
always-allow-html: true
execute:
  echo: true
  warning: false
  message: false
  cache: true
editor_options: 
  chunk_output_type: console
---
```{r}
library(foreign)
library(readxl)
library(RISEkbmRasch) # devtools::install_github("pgmj/RISEkbmRasch")
library(grateful) # devtools::install_github("Pakillo/grateful")
library(lavaan)
library(lavaanPlot)


### some commands exist in multiple packages, here we define preferred ones that are frequently used
select <- dplyr::select
count <- dplyr::count
recode <- car::recode
rename <- dplyr::rename

# file paths will need to have "../" added at the beginning to be able to render document

# get itemlabels
itemlabels <- read_excel("../data/Itemlabels.xlsx") %>% 
  select(!Dimension)

spssDatafil <- "../data/2023-04-26 Prevent OSA-enkat.sav"

# read SurveyMonkey data
df <- read.spss(spssDatafil, to.data.frame = TRUE) %>% 
  select(starts_with("q00", ignore.case = FALSE)) %>% 
  rename(Kön = q0002,
         Ålder = q0001,
         Bransch = q0003,
         Hemarbete = q0004) %>% 
  select(!q0014)


# SPSS format provides itemlabels too, we can save them in a dataframe
spssLabels <- df %>% attr('variable.labels') %>% as.data.frame()

dif.kön <- df$Kön
dif.ålder <- df$Ålder
dif.bransch <- df$Bransch
dif.hemarbete <- df$Hemarbete

df <- df %>%
  select(starts_with("q00"))

names(df) <- itemlabels$itemnr

```

## Modell 1 - alla items
```{r}
### specify model
# AO is skipped for now due to low variation in data
# AO =~ ao1 + ao2 + ao3 + ao4 + ao5
# KunskapUtv also skipped

allItems <- "BelastKrav =~ abk1+abk2+abk3+abk4+abk5+abk6
             MöjlPåverka =~ mp1+ mp2+ mp3+ mp4+ mp5
             Stöd =~ st1+st2+st3+st4+st5+st6+st7
             Återhämtning =~ å1+å2+å3+å4+å5
             Ledarskap =~ ls1+ls2+ls3+ls4+ls5+ls6
             KränkandeB =~ kb1+kb2+kb3+kb4+kb5+kb6+kb7
             PsykTrygg =~ pt1+pt2+pt3+pt4+pt5+pt6+pt7"

CFAall <- cfa(
  model = allItems,
  data = df,
  rotation = "oblimin",
  estimator = "WLSMV",
  ordered = TRUE
)
```


### Model fit
```{r}
# create table with model fit metrics
# define fit metrics of interest
fit_metrics_robust <- c("chisq.scaled", "df", "pvalue.scaled", 
                         "cfi.scaled", "tli.scaled", "rmsea.scaled", "srmr")
fitmeasures(CFAall, fit_metrics_robust) %>% 
  rbind() %>% 
  as.data.frame() %>% 
  mutate(across(where(is.numeric),~ round(.x, 3))) %>%
  rename(Chi2 = chisq.scaled,
         p = pvalue.scaled,
         CFI = cfi.scaled,
         TLI = tli.scaled,
         RMSEA = rmsea.scaled,
         SRMR = srmr) %>% 
  formattable(.,
              table.attr = 'class=\"table table-striped\" style="font-size: 14px; font-family: Lato; width: 80%"')
```

### Kovarians

Samband mellan faktorer, sorterat på störst korrelation.
```{r}
CFAout <- summary(CFAall)

CFAout[["pe"]] %>% 
  filter(op == "~~") %>% 
  slice(56:83) %>% 
  mutate(across(where(is.numeric),~ round(.x, 3))) %>%
  select(!exo) %>% 
  arrange(desc(est)) %>% 
  kbl_rise()
```

::: column-page-left
### Model plot
```{r}
#| fig-height: 12
lavaanPlot(model = CFAall, 
           coefs = T, stand = T, covs = T,
           node_options = list(fontname = "Helvetica"), 
           edge_options = list(color = "grey"),
           graph_options = list(rankdir = "LR"))
```
:::

### Modification indices {#sec-cfaModIndices}

Ordnade efter storlek, störst först.

```{r}
#| column: margin
#| echo: false
RIlistItemsMargin(df, fontsize = 12)
```

#### Korsladdningar

Med MI > 100.
```{r}
modificationIndices(CFAall,
                    standardized = T) %>% 
  as.data.frame(row.names = NULL) %>% 
  filter(mi > 100,
         op == "=~") %>% 
  arrange(desc(mi)) %>% 
  mutate(across(where(is.numeric),~ round(.x, 3))) %>%
  kbl_rise(fontsize = 14, width = 75)
```

#### Residualkorrelationer
```{r}
modificationIndices(CFAall,
                    standardized = T) %>% 
  as.data.frame(row.names = NULL) %>% 
  filter(mi > 20,
         op == "~~") %>% 
  arrange(desc(mi)) %>% 
  mutate(across(where(is.numeric),~ round(.x, 3))) %>%
  kbl_rise(fontsize = 14, width = 75)
```

## Rasch based model

Items och justerade svarskategorier utifrån Rasch-analyserna.

```{r}
# recode response categories

df <- df %>% 
  mutate(abk3 = car::recode(abk3,"1=0;2=0;3=1;4=2;5=3"),
         abk2 = car::recode(abk2,"2=1;3=2;4=3;5=4"),
         st1 = recode(st1, "1=0;2=1;3=2;4=3;5=4"),
         st2 = recode(st2, "1=0;2=1;3=1;4=2;5=3"),
         across(kb1:kb7, ~ recode(.x,"3=2;4=2"))
         )

df$mp1<-recode(df$mp1,"1=0;2=1;3=2;4=3;5=4",as.factor=FALSE)
df$mp3<-recode(df$mp3,"1=0;2=1;3=2;4=3;5=4",as.factor=FALSE)
df$mp2<-recode(df$mp2,"1=0;2=1;3=2;4=3;5=4",as.factor=FALSE)
df$mp5<-recode(df$mp5,"2=1;3=2;4=3;5=4",as.factor=FALSE)

```


```{r}
raschItems <- "BelastKrav =~ abk2+abk3+abk5+abk6
             MöjlPåverka =~ mp1+mp2+mp3+mp5
             Stöd =~ st1+st2+st5+st6+st7
             Återhämtning =~ å1+å3+å4+å5
             Ledarskap =~ ls1+ls2+ls3+ls5+ls6
             KränkandeB =~ kb2+kb3+kb4+kb5+kb6+kb7
             PsykTrygg =~ pt1+pt2+pt3+pt4+pt6"

CFArasch <- cfa(
  model = raschItems,
  data = df,
  rotation = "oblimin",
  estimator = "WLSMV",
  ordered = TRUE
)
```

### Model fit
```{r}
# create table with model fit metrics
# define fit metrics of interest
fit_metrics_robust <- c("chisq.scaled", "df", "pvalue.scaled", 
                         "cfi.scaled", "tli.scaled", "rmsea.scaled", "srmr")
fitmeasures(CFArasch, fit_metrics_robust) %>% 
  rbind() %>% 
  as.data.frame() %>% 
  mutate(across(where(is.numeric),~ round(.x, 3))) %>%
  rename(Chi2 = chisq.scaled,
         p = pvalue.scaled,
         CFI = cfi.scaled,
         TLI = tli.scaled,
         RMSEA = rmsea.scaled,
         SRMR = srmr) %>% 
  formattable(.,
              table.attr = 'class=\"table table-striped\" style="font-size: 14px; font-family: Lato; width: 80%"')
```

### Kovarians

Samband mellan faktorer, sorterat på störst korrelation.
```{r}
CFAout2 <- summary(CFArasch)

CFAout2[["pe"]] %>% 
  filter(op == "~~") %>% 
  slice(41:61) %>% 
  mutate(across(where(is.numeric),~ round(.x, 3))) %>%
  select(!exo) %>% 
  arrange(desc(est)) %>% 
  kbl_rise()
```

::: column-page-left
### Model plot
```{r}
#| fig-height: 12
lavaanPlot(model = CFArasch, 
           coefs = T, stand = T, covs = T,
           node_options = list(fontname = "Helvetica"), 
           edge_options = list(color = "grey"),
           graph_options = list(rankdir = "LR"))
```
:::

### Modification indices

Ordnade efter storlek, störst först.

```{r}
#| column: margin
#| echo: false
RIlistItemsMargin(df, fontsize = 12)
```

#### Korsladdningar

Med MI > 50.
```{r}
modificationIndices(CFArasch,
                    standardized = T) %>% 
  as.data.frame(row.names = NULL) %>% 
  filter(mi > 50,
         op == "=~") %>% 
  arrange(desc(mi)) %>% 
  mutate(across(where(is.numeric),~ round(.x, 3))) %>%
  kbl_rise(fontsize = 14, width = 75)
```

#### Residualkorrelationer
```{r}
modificationIndices(CFArasch,
                    standardized = T) %>% 
  as.data.frame(row.names = NULL) %>% 
  filter(mi > 20,
         op == "~~") %>% 
  arrange(desc(mi)) %>% 
  mutate(across(where(is.numeric),~ round(.x, 3))) %>%
  kbl_rise(fontsize = 14, width = 75)
```


