---
title: "Återhämtning"
title-block-banner: "#009ca6"
title-block-banner-color: "#FFFFFF"
format: html
execute:
  echo: true
  warning: false
  message: false
  cache: true
editor_options: 
  chunk_output_type: console
---
```{r}
library(foreign)
library(readxl)
library(RISEkbmRasch) # devtools::install_github("pgmj/RISEkbmRasch")
library(grateful) # devtools::install_github("Pakillo/grateful")
library(ggrepel)
library(car)
library(kableExtra)
library(readxl)
library(tidyverse)
library(eRm)
library(mirt)
library(psych)
library(ggplot2)
library(psychotree)
library(matrixStats)
library(reshape)
library(knitr)
library(cowplot)
library(formattable) 
library(glue)
library(hexbin)
library(skimr)


### some commands exist in multiple packages, here we define preferred ones that are frequently used
select <- dplyr::select
count <- dplyr::count
recode <- car::recode
rename <- dplyr::rename

# file paths will need to have "../" added at the beginning to be able to render document

# get itemlabels
itemlabels <- read_excel("../data/Itemlabels.xlsx") %>% 
  filter(str_detect(itemnr, pattern = "å")) %>% 
  select(!Dimension)

spssDatafil <- "../data/2023-04-26 Prevent OSA-enkat.sav"

# read SurveyMonkey data
df <- read.spss(spssDatafil, to.data.frame = TRUE) %>% 
  select(starts_with("q0009"),q0001,q0002,q0003,q0004) %>% 
  rename(Kön = q0002,
         Ålder = q0001,
         Bransch = q0003,
         Hemarbete = q0004)



# SPSS format provides itemlabels too, we can save them in a dataframe
spssLabels <- df %>% attr('variable.labels') %>% as.data.frame()

dif.kön <- df$Kön
dif.ålder <- df$Ålder
dif.bransch <- df$Bransch
dif.hemarbete <- df$Hemarbete

df <- df %>% 
  select(starts_with("q0009"))

names(df) <- itemlabels$itemnr

```

## Items

```{r}
itemlabels %>% 
  kbl_rise(width = 60)
```


## Bakgrundsdata

::: panel-tabset
### Kön
```{r}
RIdemographics(dif.kön,"Kön")
```

### Ålder
```{r}
RIdemographics(dif.ålder,"Ålder") # kanske även fixa en figur?
```

### Bransch
```{r}
RIdemographics(dif.bransch,"Bransch")
```

### Arbete hemifrån
```{r}
RIdemographics(dif.hemarbete,"Antal dagar med arbete hemifrån")
```
:::

### Svarsbortfall items

Vi filtrerar bort respondenter som har färre än två svar på frågorna i delskalan.

```{r}
# If you want to include participants with missing data, input the minimum number of items responses that a participant should have to be included in the analysis:
min.responses <- 2
scale.items <- itemlabels$itemnr

# Select the variables we will work with, and filter out respondents with a lot of missing data
df.omit.na <- df %>% 
  filter(length(scale.items)-rowSums(is.na(.[scale.items])) >= min.responses)

RImissing(df.omit.na,"å")
```

Vi har extremt få saknade svar, och tar därför bort respondenterna som inte har kompletta svar.

```{r}
df <- read.spss(spssDatafil, to.data.frame = TRUE) %>% 
  select(starts_with("q0009"),q0001,q0002,q0003,q0004) %>% 
  rename(Kön = q0002,
         Ålder = q0001,
         Bransch = q0003,
         Hemarbete = q0004) %>% 
  na.omit()

dif.kön <- df$Kön
dif.ålder <- df$Ålder
dif.bransch <- df$Bransch
dif.hemarbete <- df$Hemarbete

df <- df %>% 
  select(starts_with("q0009"))

names(df) <- itemlabels$itemnr

df.omit.na <- df
```

### Alla svar för alla frågor

```{r}
RIallresp(df.omit.na)
```

```{r}
# koda om svarskategorier till siffror
df.omit.na <- df.omit.na %>% 
  mutate(across(everything(), ~ car::recode(.x,"'Aldrig'=0;
                                            'Sällan' =1;
                                            'Ibland'=2;
                                            'Ganska ofta'=3;
                                            'Mycket ofta'=4;
                                            'Alltid'=5",
                                            as.factor = FALSE)))
```

### Descriptives - all items

::: panel-tabset
#### Tile plot
```{r}
#| fig-height: 5
RItileplot(df.omit.na)
```
#### Stacked bars
```{r}
#| fig-height: 5
RIbarstack(df.omit.na) + ylab("Item")
```
#### Barplots
```{r}
#| layout-ncol: 2
RIbarplot(df.omit.na)
```
:::

Vi har tillräckligt med svar i samtliga svarskategorier och fortsätter därför till analysen utan omkodning.

## Rasch-analys 1

```{r}
#| column: margin
#| echo: false
RIlistItemsMargin(df.omit.na, fontsize = 13)
```

::: panel-tabset
### Item fit
```{r}
#| cache: true
RIitemfitPCM2(df.omit.na, samplesize = 250, nsamples = 32, cpu = 8)
```
### PCA
```{r}
#| tbl-cap: "PCA of Rasch model residuals"
RIpcmPCA(na.omit(df.omit.na))
```
### Residual correlations
```{r}
RIresidcorr(df.omit.na, cutoff = 0.2)
```
### 1st contrast loadings
```{r}
RIloadLoc(df.omit.na)
```
### Analysis of response categories
```{r}
#| layout-ncol: 2
RIitemCats(df.omit.na, items = "all")
```
### Targeting
```{r}
#| fig-height: 5
# increase fig-height above as needed, if you have many items
RItargeting(df.omit.na, xlim = c(-5,5))
```
### Item hierarchy
```{r}
#| fig-height: 5
RIitemHierarchy(df.omit.na)
```
:::

Överlag ser analysens utfall bra ut (förutom något låg item fit för å2 och å3). Dock finns en stor residualkorrelation mellan å2 och å3. Båda har något låg item fit och utifrån targeting tar vi bort item å2, eftersom svarströskel 4 (T4) för å3 fyller ut en region där vi annars saknar svarströsklar.

```{r}
# create vector with eliminated items
removed_items <- c("å2")

# select all items except those removed
df2 <- df.omit.na %>%
  select(!all_of(removed_items))
```

## Rasch-analys 2

```{r}
#| column: margin
#| echo: false
RIlistItemsMargin(df2, fontsize = 13)
```

::: panel-tabset
### Item fit
```{r}
#| cache: true
RIitemfitPCM2(df2, samplesize = 250, nsamples = 32, cpu = 8)
```
### PCA
```{r}
#| tbl-cap: "PCA of Rasch model residuals"
RIpcmPCA(na.omit(df2))
```
### Residual correlations
```{r}
RIresidcorr(df2, cutoff = 0.2)
```
### 1st contrast loadings
```{r}
RIloadLoc(df2)
```
### Targeting
```{r}
#| fig-height: 5
# increase fig-height above as needed, if you have many items
RItargeting(df2)
```
### Item hierarchy
```{r}
#| fig-height: 5
RIitemHierarchy(df2)
```
:::

### Targeting
```{r}
#| label: fig-rec-targ
#| fig-cap: "Targeting för området Återhämtning"
#| fig-height: 5
# increase fig-height above as needed, if you have many items
RItargeting(df2)
```

Förutom en något låg item fit för å1, å3 och å4 (zstd) ser analysens utfall bra ut. Vi går vidare till att undersöka DIF och reliabilitet.

## DIF-analysis

En DIF-analys bör inte inkludera svarskategorier med för få svar. Därför har svarskategorier med färre än 50 svar antingen exkluderas eller slagits ihop med andra svarskategorier (se avsnittet om bakgrundsdata för exakt antal svar per ordinarie kategori). DIF-variablerna omkodades till att innehålla följande kategorier: 

- Kön: man, kvinna
- Ålder: 30-39, 40-49, 50-59, 60+
- Bransch: kontorsarbete, ej kontorsarbete
- Hemarbete: aldrig eller sällan, en dag, minst två dagar

Koden nedan specificerar exakt hur omkodningen gick till.

```{r}
# Omkodning för kön
dif.kön <- recode(dif.kön,"'Annat'=NA;'Vill ej uppge'=NA")

# Omkodning för ålder
dif.ålder <- recode(dif.ålder,"'18-29'=NA")

# Omkodning för bransch
dif.bransch <- recode(dif.bransch,"'Industri'='Ej kontorsarbete';'Hotell, restaurang, service'='Ej kontorsarbete';'Handel'='Ej kontorsarbete';'Skola, utbildning'='Ej kontorsarbete';'Vård, omsorg'='Ej kontorsarbete';'Byggverksamhet'='Ej kontorsarbete';'Annat'='Ej kontorsarbete'")

#Omkodning för hemarbete
dif.hemarbete <- recode(dif.hemarbete,"'Fem dagar'='Minst två dagar';'Fyra dagar'='Minst två dagar';'Tre dagar'='Minst två dagar';'Två dagar'='Minst två dagar'")
```

::: panel-tabset
### Gender

```{r}
RIdifTable(df2, dif.kön)
```

### Age

```{r}
RIdifTable(df2, dif.ålder)
```

### Bransch

```{r}
RIdifTable(df2, dif.bransch)
```

### Hemarbete

```{r}
RIdifTable(df2, dif.hemarbete)
```
:::

Inga problem med DIF baserat på kön, ålder, bransch och hemarbete.

## Reliability
```{r}
#| label: fig-rec-rel
#| fig-cap: "Reliabilitet för området Återhämtning"
RItif(df2, lo = -5, hi = 5)
```

Reliabiliteten kommer upp i önskade nivåer på vissa delar av skalan. Vi går vidare och tar fram item-parametrar och en konverteringstabell.

## Person fit

```{r}
RIpfit(df2)
```

## Item-parametrar
```{r}
RIitemparams(df2)
#RIitemparams(df2, "itemParams_rec.csv")
```

## Transformeringstabell
```{r}
RIscoreSE(df2)
```

### Estimering av mätvärden
```{r}
df2$score <- RIestThetas(df2)
write.csv(df2, "scored.csv")
summary(df2$score)

```

```{r}
#| fig-height: 6
#df2 <- read_csv("05_rec/scored.csv")

ggplot(
  data = df2,
  aes(x = score, y = 0, fill = factor(score))
  ) +
  geom_dotplot(color = "white", 
                dotsize = 1,
                binwidth = 0.12) +
   # plot mean value
  geom_point(
    aes(
      x = mean(score),
      y = 0
    ),
    size = 6,
    shape = 18,
    color = "black"
  ) +
    # errorbar has brackets at the endpoints
  geom_errorbar(
    aes(
      xmin = mean(score) - sd(score),
      xmax = mean(score) + sd(score),
      y = 0,
      width = 0.025
    ),
    color = "black"
  ) +
  theme_minimal(base_family = "Lato") +
  theme_rise() +
  coord_cartesian(xlim = c(-4,4)) +
  scale_color_viridis_d("Antal svar",
    begin = 0.2,
    aesthetics = c("fill", "color"),
    guide = "none"
  ) +
  labs(
    title = "Mätvärden",
    subtitle = "Värden längre till höger är bättre",
    caption = "Svart diamant indikerar medelvärde, strecken runt indikerar en standardavvikelse.",
    y = "Antal respondenter",
    x = "Mätvärden"
  ) +
  theme(
    #axis.text.x = element_blank(), # remove text from both axes
    axis.text.y = element_blank()
  )
```

## Rekommenderade items

```{r}
itemlabels %>% 
  filter(itemnr %in% names(df2)) %>% 
  write_csv("finalItems.csv")

itemlabels %>% 
  filter(!itemnr %in% names(df2)) %>% 
  write_csv("removedItems.csv")

itemlabels %>% 
  kbl_rise(width = 50,
           options = "hover") %>% 
  row_spec(c(2), background = "lightpink") %>% 
  footnote(general_title = "Notera: ",
           "Borttagna item markerade med färg.")

```

### Förändringar i svarskategorier

Inga.
